【裁判字號】    95,上訴,1360
【裁判日期】    950620
【裁判案由】    毒品危害防制條例
【裁判全文】
臺灣高等法院刑事判決                95年度上訴字第1360號
上  訴  人
即  被  告  甲○○
上列上訴人因違反毒品危害防制條例案件，不服臺灣板橋地方法
院94年度訴字第2467號，中華民國95年3月1日第一審判決（起訴
案號：臺灣板橋地方法院檢察署94年度核退毒偵字第1880號、第
1906 號，併案案號：同署94年度毒偵字第6695號、94年度毒偵
字第5635號、94年度毒偵字第6985號），提起上訴，本院判決如
下：
    主  文
上訴駁回。
    事  實
一、甲○○前因施用毒品，經依台灣台北地方法院（下稱台北地
    院）裁定送觀察、勒戒後，認無繼續施用毒品之傾向，於民
    國89年10月24日觀察、勒戒完畢，並經台灣台北地方法院
   檢察署（下稱台北地檢署）檢察官於89年10月24日為不起訴
    處分。詎猶分別基於施用第一級毒品海洛因、第二級毒品安
    非他命之概括犯意，於觀察、勒戒執行完畢釋放後5年內，
    自94年7月19日起至同年11月16日止，在台北縣三重市○○
    街98號2樓住處、台北縣板橋市○○路「地苑旅社」610室等
    處，以針筒注射之方式，連續施用第一級毒品海洛因多次。
    另自94年7月19日起至同年10月2日止，在台北縣三重市○○
    街98號2樓住處，以吸食器連續施用第二級毒品安非他命多
    次。嗣分別於 (1)94年7月20日9時許，在上開住處經警查獲
    ，並扣得其所有之毒品海洛因1包（淨重0.14公克）、注射
    針筒4支及分裝袋16個。(2)94年7月28日17時30分許，在上
    開住處經警查獲，並扣得毒品海洛因1包（淨重0.06公克
    ）、注射針筒2支。(3)94年9月24日19時30分許，經警採尿
    送驗查獲。(4)94年10月3日14時許，經警採尿送驗查獲。
    (5) 同年11月17日19時許，在上開住處經警查獲，扣得毒品
    海洛因1包（淨重0.01公克）、注射針筒4支，均經驗尿後始
    悉上情。
二、案經臺北市政府警察局暨臺北市政府警察局士林分局報告臺
    灣板橋地方法院檢察署檢察官偵查起訴及移送併辦。
    理  由
一、訊之上訴人即被告甲○○對於上揭施用毒品犯行均坦承不諱
    ，其於94年7月20日、同年10月3日經警查獲所採尿液送驗結
    果，呈鴉片、安非他命類陽性反應，此有台灣檢驗科技股份
    有限公司（下稱台灣檢驗公司）濫用藥物尿液檢驗報告書2
    紙在卷可稽（94年度核退毒偵字第1880號卷─下稱1880號卷
    ，第2頁；94年度毒偵字第6695號卷─下稱6695號卷，第14
    頁）；同年7月28日、同年11月17日經警查獲時所採集之尿
    液經送檢驗後，呈鴉片類陽性反應，有台灣檢驗公司濫用藥
    物尿液檢驗報告書2紙在卷可稽（94年度核退毒偵字第1906
    號卷─下稱1906號卷，第28頁；94年度毒偵字第6985號卷─
    下稱6985號卷，第31頁）；其於同年9月24日經警查獲時所
    採集之尿液經送檢驗後，呈安非他命類陽性反應，此有台灣
    檢驗公司濫用藥物尿液檢驗報告書紙在卷可稽（94年度毒偵
    字第5635號卷─下稱5635號卷，第47頁）。又被告於同年7
    月20日扣得之海洛因1包（淨重0.14公克）、同年7月28日扣
    得之海洛因1包（淨重0.06公克）、同年11月17日扣得之海
    洛因1包（淨重0.01公克），經送鑑驗後均含第一級毒品海
    洛因成分，有法務部調查局鑑定通知書3紙附卷可按（1880
    號卷第18頁、6985號卷第25頁、原審卷第59頁），此外，扣
    注射針筒共計10支、分裝袋16個，據被告供述係其所有，供
    施用毒品所用之物（原審卷第72頁），核與被告自白施用毒
    品海洛因、安非他命之事實相符，堪以採信。雖被告於本院
    審理時改稱扣案之毒品、分裝袋、非在背包查扣之針筒，非
    其所有，惟與被告歷次陳述海洛因、針筒係其所有（94年度
    毒偵字第4224號卷第8頁、第50頁、第52頁，1880號卷第17
    頁）不符，其事後翻異之詞，不足採信。又被告前因施用毒
    品，經台北地院裁定送觀察、勒戒，於89年10月24日觀察、
    勒戒執行完畢，並經台北地檢署檢察官於89年10月24日為不
    起訴處分，有本院被告全國前案紀錄表在卷可稽，被告於觀
    察、勒戒執行完畢後，5年以內再犯施用第一級、第二級毒
    品犯行，洵堪認定，應依法論科。
二、核被告所為，係犯毒品危害防制條例第10條第1項、第2項之
    施用第一級毒品罪及施用第二級毒品罪。其先後多次施用第
    一級、第二級毒品犯行，均時間緊接，構成要件相同，顯均
    係基於概括犯意所為，應依連續犯之規定，分別論以一罪，
    並均依法加重其刑。被告於施用毒品前後，持有毒品之低度
    行為，應為施用之高度行為所吸收，不另論罪。被告所犯連
    續施用第一級毒品及連續施用第二級毒品，犯意各別，行為
    互殊，應予分論併罰。檢察官雖僅起訴被告94年7月20日為
    警採尿往前回溯24小時、96小時內某時，施用毒品海洛因、
    安非他命犯行，及94年7月28日為警採尿往前回溯96小時內
    某時，施用毒品海洛因犯行，惟被告其餘之施用毒品海洛因
    、安非他命犯行，與起訴之施用毒品海洛因、安非他命犯行
    ，分別具有連續犯裁判上一罪之關係，檢察官移請併案審理
    ，核無不合，應併予審理。
三、原審以被告事證明確，引用刑事訴訟法第299條第1項前段、
    毒品危害防制條例第10條第1項、第2項、刑法第56條、第51
    條第5款，並審酌被告前已因施用毒品案件經送觀察、勒戒
    ，仍不能戒除毒癮，於偵查程序進行中一再經警查獲施用毒
    品，於警、偵訊復屢次翻異供詞，顯見其仍圖僥倖，亦乏戒
    毒決心，自戕身心健康，及其犯罪後之態度等一切情狀，就
    所犯施用第一級毒品部分判處有期徒刑1年，施用第二毒品
    部分判處有刑4月，並定應執行刑為有期徒刑1年2月。就扣
    案注射針筒共10支、分裝袋16只，認屬被告所有，供施用毒
    品海洛因所用之物，該等物品性質上或使用上，均非專供施
    用毒品之器具，依刑法第38條第1項第2款規定宣告沒收。扣
    案之毒品海洛因3包（合計淨重0.21公克，包裝袋難以完全
    析離），依毒品危害防制條例第18條第1項規定諭知沒收銷
    燬。另被告於94年9月24日經警查獲扣之安非他命殘渣袋1個
    ，被告堅決否認為其所有，尚乏積極證據證明係被告所有，
    供施用毒品所用之物，復非違禁物，爰未諭知沒收。核其認
    事用法並無違誤，被告認量刑過重，並無理由，應予駁回。
據上論斷，應依刑事訴訟法第368條，判決如主文。
本案經檢察官方娜蓉到庭執行職務。
中    華    民    國    95    年    6     月    20    日
                  刑事第十三庭審判長法  官  曾德水
                                    法  官  范清銘
                                    法  官  杜惠錦
以上正本證明與原本無異。
施用第一級毒品部分，如不服本判決，應於收受送達後10日內向
本院提出上訴書狀，其未敘述上訴之理由者並得於提起上訴後10
日內向本院補提理由書（均須按他造當事人之人數附繕本）。
施用第二級毒品部分不得上訴。
                                    書記官  楊秋鈴
中    華    民    國    95    年    6     月    20    日
附錄：本案論罪科刑法條全文
毒品危害防制條例第10條
施用第一級毒品者，處 6 月以上 5 年以下有期徒刑。
施用第二級毒品者，處 3 年以下有期徒刑。


司法院資訊處製作；財團法人民間司法改革基金會備份。
